* ==========================================
* BOSS FIGHT: Complex Sensor Signal Channel
* ==========================================

* 1. Zasilanie (OpAmp zasilany symetrycznie +/- 5V)
V_VCC VCC 0 5.0
V_VSS VSS 0 -5.0

* 2. Sygnał z czujnika (DC 0.5V, dodajemy AC=1 dla Bode Plota i skok dla Transient)
V_SENSOR in 0 SINE(0.5 0.1 1k) AC 1 PULSE(0.5 0.6 10u 1u 1u 5m 10m)

* 3. Stopień wejściowy: Filtr RC Low-Pass (odcięcie ~15.9 kHz)
R_FILT in Net_A 10k
C_FILT Net_A 0 1n

* 4. Stopień wzmacniający: OpAmp w konfiguracji nieodwracającej
* Wzmocnienie: 1 + (10k / 1k) = 11. 
* Spodziewane wyjście DC: 0.5V * 11 = 5.5V (Zbyt dużo dla MCU!)
R_IN 0 Net_OpAmp_Neg 1k
R_FB out Net_OpAmp_Neg 10k
X_U1 Net_A Net_OpAmp_Neg VCC VSS out LM358

* 5. Zabezpieczenie na wyjściu do ADC (Błąd: Dioda 5.1V na szynie 3.3V)
D_ADC 0 out BZX84C5V1

* --- Modele ---
.MODEL BZX84C5V1 D(IS=1e-15 RS=10 N=1.1 BV=5.1 IBV=1m)
.SUBCKT LM358 IN_P IN_N V_POS V_NEG OUT
E1 OUT 0 IN_P IN_N 100000
R_DUMMY1 V_POS 0 1G
R_DUMMY2 V_NEG 0 1G
.ENDS LM358

.END